【裁判字號】    94,重訴,16
【裁判日期】    950103
【裁判案由】    毒品危害防制條例
【裁判全文】
臺灣桃園地方法院刑事判決              94年度重訴字第16號
公  訴  人  臺灣桃園地方法院檢察署檢察官
被      告  丁○○
選任辯護人  張仕賢律師
上列被告因違反毒品危害防制條例案件，經檢察官提起公訴（94
年度偵緝字第167 號），本院判決如下：
    主  文
丁○○共同運輸第一級毒品，處有期徒刑拾伍年，褫奪公權拾年
。
    事  實
一、丁○○與乙○○係舅甥關係，乙○○除積欠丁○○約新臺幣
    （下同）二十萬元上下之債務外，另在外亦積欠約一百萬元
    上下之信用卡卡債及賭債，經濟至為窘困，丁○○知悉上情
    ，明知海洛因係毒品危害防制條例所規定之第一級毒品，並
    為行政院依懲治走私條例第二條第四項規定公告之「管制物
    品項目及其數額」甲項第四款所列管制進出口之物品，禁止
    運輸、私運進口，竟萌生指使乙○○為其前往泰國運輸海洛
    因入境台灣之意，先於民國九十三年三月間某日，在台北市
    ○○路某處，向乙○○提及是否願意前往泰國運輸海洛因入
    境，以賺取報酬，抵償其二人間之債務並抒解其經濟困境，
    乙○○同意後，丁○○即於同年四月間某日，先安排乙○○
    前往泰國瞭解運輸毒品之狀況並會見日後將提供海洛因予其
    運輸之張姓成年女子（下稱張小姐），乙○○此次泰國行返
    台後，丁○○見時機成熟，遂於九十三年五月中旬某日某時
    許，指示乙○○於同年五月底再次前往泰國，計畫此行將由
    人在泰國之張小姐提供海洛因，供乙○○自泰國夾藏、攜帶
    該海洛因入境我國交丁○○後，由丁○○轉交甲○○（本案
    未經起訴，然另案通緝中）處理，丁○○並同意若乙○○將
    海洛因私運進口，丁○○將免除乙○○積欠之債務，乙○○
    應允之。丁○○即於九十三年五月二十五日十八時五十三分
    許，先以電話指示乙○○與人在泰國之張小姐聯絡運毒事宜
    ，乙○○與張小姐電話接洽後，隨即於同日十九時許，將接
    洽內容回報丁○○，丁○○隨後於同日十九時四分許，再以
    電話與人在泰國之張小姐聯絡，確認此行係由乙○○前往泰
    國運輸張小姐所交付之海洛因入境，而乙○○、丁○○繼於
    同日二十二時三十三分許、二十三時許互為通聯一次，確認
    由乙○○以刷卡方式購買此次前往泰國之機票，丁○○則依
    約定於九十三年五月二十六日上午某時許，匯款十萬元至乙○○安泰商業銀行民權分行帳號：00000000000000號帳戶內
    ，供乙○○先解決其在外之債務，乙○○則於同日晚間某時
    許，依丁○○之指示前往台中縣豐原市某處，由丁○○交付
    三萬元，作為乙○○此行在泰國之交通、食宿費用。
二、丁○○、乙○○、張小姐及甲○○，乃基於共同私運管制進
    口物品即第一級毒品海洛因前來台灣之犯意聯絡，依計畫由
    乙○○於九十三年五月三十一日，自桃園縣大園鄉之中正國
    際機場（下稱中正機場）搭乘泰航ＴＧ—六三七號班機前往
    泰國曼谷，隨即轉機至泰國清萊，於同年六月二日某時許，
    在乙○○投宿之泰國清萊「皇宮飯店」內，由張小姐交付所
    提供之海洛因四塊（各含保鮮膜一張）及海洛因一包及包裝
    袋一個（上開海洛因合計淨重六百九十九點二一公克，純度
    百分之五十二點五四，純質淨重三百六十七點三六公克；包
    裝重合計重五十九點六九公克），另乙○○亦自行在泰國清
    萊某便利商店購得供（但非專供）方便、掩飾運輸海洛因所
    用之束腹帶一條，由張小姐在上開「皇宮飯店」內，教導乙○○綑綁、攜帶上開海洛因之方式後，乙○○即依張小姐之
    指示，先攜帶上開海洛因、束腹帶等，於同年六月二日晚間
    某時許，搭機轉往泰國曼谷，隨即投宿於泰國曼谷之「白雲
    飯店」，繼於同年六月三日某時許，在上開「白雲飯店」內
    ，將上開海洛因藏放於內褲內，外部再以上開束腹帶綑綁加
    以固定掩飾後，隨即於同日晚間某時許，搭乘泰航ＴＧ—六
    三六號班機夾藏、攜帶上開海洛因前來台灣，嗣於同日晚間
    某時許，飛抵中正機場，共同私運管制進口之第一級毒品海
    洛因進入我國國境。嗣因乙○○通關時，形跡可疑，為財政
    部台北關稅局人員察覺後，會同法務部調查局航業海員調查
    處人員，於同年六月四日零時十分許，在入境海關室，當場
    查獲，並在乙○○內褲內扣得其所運輸之上開第一級毒品海
    洛因四塊及一包（且含裝置上開第一級毒品海洛因之保鮮膜
    四張及包裝袋一個）及供（但非專供）綑綁、掩飾海洛因所
    用之束腹帶一條。海洛因四塊及一包，均已另案沒收銷毀之
    ；保鮮膜四張、包裝袋一個、束腹帶一條，亦因另案執行沒
    收而燒毀。
二、案經法務部調查局航業海員調查處移送台灣桃園地方法院檢
    察署檢察官偵查起訴。
    理  由
壹、程序部分：偵查犯罪機關依法定程序監聽之錄音，如已踐行
    調查證據程序，非不可採為認定犯罪事實之基礎，此觀刑事
    訴訟法第一百六十五條之一第二項之規定自明（最高法院九
    十三年度臺上字第六五一○號判決意旨參考），查本件法務
    部調查局對號門號Ｚ000000000號行動電話號碼實
    施監聽，業經台灣桃園地方法院檢察署核發通訊監察書，核
    准監察期間自九十三年五月二十一日十時許起，至九十三年
    六月十八日十時許止，有台灣桃園地方法院檢察署核發通訊
    監察書一份在卷足憑，並經該偵查機關依監聽錄音製作譯文
    ，亦有法務部調查局航業海員調查處九十三年十月八日航處
    緝字第○九三五二七○四八八○號函及所附通訊監察報告一
    冊、錄音帶一卷在卷可稽，復經本院依職權當庭播放該錄音
    帶一卷進行勘驗結果，上開通訊監察報告一冊（下稱監聽譯
    文）所載內容，核與該錄音帶播放內容相符，是上開監聽之
    錄音及經勘驗與錄音內容相符之監聽譯文，自均有證據能力
    。
貳、實體部分：
一、訊據被告丁○○矢口否認有何共同運輸第一級毒品海洛因之
    犯行，辯稱：我沒有指使乙○○自泰國運輸海洛因進來台灣
    ，也不知道乙○○要自泰國運輸海洛因進來台灣云云，然經
    查：
(一)、事實欄一之事實，即乙○○所為事實欄二自泰國運輸海洛因
    入境我國之犯行，是否係被告所指使一節：
、證人乙○○於九十三年八月十二日檢察官訊問時供後具結證
    稱：是我舅舅即被告要我帶毒品海洛因進來，被告於九十三
    年三月間某日，在台北市○○路某處，對我提及是否願意前
    往泰國運輸海洛因，賺取報酬，以解決我經濟困境，並抵償
    我積欠被告約二十萬元之債務，後來同年四月間某日，被告
    先安排我去泰國，由張小姐安排讓我先瞭解運輸毒品來台之
    狀況，但這次我沒有帶毒品，後來同年五月中旬某日，被告
    打電話通知我，購買五月底前往泰國之機票，後來同年五月
    二十幾日（應指五月二十六日），我依被告之指示，前往台
    中縣豐原市，被告給我三萬元，並指示我毒品帶回來之後，
    帶到台中縣豐原市交給被告，之後我於同年五月三十一日搭
    機前往泰國，於同年六月三日攜帶海洛因入境為警查獲等語
    ；於九十四年十二月二十二日本院審理時證述：被告是我親
    舅舅，我於九十三年四月間，曾前往泰國，是被告幫我出機
    票錢，張小姐是被告介紹認識，被告在九十三年一月十六日
    、九十三年五月三日先後匯款三萬元、十五萬元給我，這是
    我向被告借錢，九十三年五月二十六日被告匯款十萬元給我
    ，這一次也是向被告借錢，是要還賭債，我除了向被告借錢
    外，還積欠銀行一百多萬元卡債，九十三年五月二十五日，
    我在電話中跟被告約定九十三年五月二十六日，要去台中找
    被告一趟，被告也有打電話給我，叫我跟張小姐聯絡，九十
    三年五月三十一日我前往泰國，這次是我自己刷卡買機票，
    我是去泰國運輸張小姐所交付之海洛因來台，甲○○也知道
    我要去運輸海洛因，我於同年六月三日晚上搭機來台被查獲
    等語明確，並有被告丁○○先後匯款三萬元、十五萬元、十
    萬元予乙○○誠泰商業銀行民權分行帳號：00000000000000
    號之交易明細表一份；以甲○○名義申請之門號Ｚ0000
    00000號行動電話、以乙○○之名義申請（○二）00
    000000號電話申登資料各一份；門號Ｚ000000
    000號行動電話九十三年五月二十五日監聽錄音帶一卷及
    譯文一份；內政部警政署刑事警察局九十四年五月二十七日
    刑鑑字第0940083643號鑑定書、九十四年七月十九日刑鑑字
    第0940106618號函、法務部調查局九十四年六月二十日調科
    壹字第09400284380 號鑑定通知書、九十四年七月二十一日
    調科壹字第09400415 230號聲紋鑑定報告書各一份在卷足證
    。
、被告曾於九十三年五月二十五日，先後持上開甲○○名義申
    請之門號Ｚ000000000號行動電話，分別與張小姐
    、乙○○通話聯絡一節，除有上引門號Ｚ00000000
    0號行動電話九十三年五月二十五日監聽錄音帶一卷及譯文
    一份在卷外，且其中被告與乙○○電話聯絡部分，並經乙○○於本院審理時證述：這些監聽譯文所載通話內容，是我跟
    被告對話內容等語明確。被告雖仍矢口否認該譯文內容，是
    其先後持上開門號電話，分別與張小姐、乙○○聯絡通話之
    內容，辯稱：這不是我與乙○○、張小姐之通話內容云云，
    然查，上開監聽譯文所本之監聽錄音帶，業經本院先後送內
    政部警政署刑事警察局、法務部調查局鑑定，經該二局先後
    擷取被告丁○○本人之聲音樣本比對鑑定，刑事警察局之鑑
    定結果為，綜合聲譜圖分析及聆聽比對結果，並參酌美國錄
    製證據委員會比對結論標準，認本案：未知語者（即上開譯
    文中疑為「丁○○」之男子聲音）與已知語者（即採自丁○○本人之聲音）比對語音樣本，「確認」出自同一人；法務
    部調查局之鑑定結果為，送鑑錄音帶內六通電話中待鑑疑為
    「丁○○」之男子聲音，經與該局採樣之丁○○聲調，以聆
    聽比對法及聲紋圖譜特徵比對法，比對分析結果，確認二者
    語音特徵相似率約百分之八十，研判均與丁○○本人聲音音
    質相同（語音特徵相似率高於百分之七十以上者，即判定『
    音質相同』），是上開監聽錄音帶內依監聽譯文所載係「丁○○」一方之聲音，係出自本案被告丁○○之聲音已明。而
    上開監聽錄音帶亦經本院於審理時當庭播放進行勘驗，結果
    監聽錄音帶播放內容，核與上引監聽譯文所載內容相符。是
    本件被告確於監聽譯文所載之九十三年五月二十五日，先後
    持上開門號Ｚ000000000號行動電話，分別與乙○○、張小姐互為通話聯絡，且其分別與乙○○、張小姐先後
    通話之內容，即如卷附監聽譯文所載內容無誤。被告空言否
    認為其通話內容，顯屬卸責之詞，難以採信。另被告丁○○
    之選任辯護人雖曾對內政部警政署刑事警察局鑑定程序與標
    準等提出疑義，並聲請傳喚刑事警察局聲紋鑑定人員到庭說
    明鑑定經過及相關事項，然此除經本院將該監聽錄音帶另送
    法務部調查局鑑定，而鑑定結果，核與刑事警察局鑑定結果
    相同外，亦經本院函詢刑事警察局，該局就上開鑑定之程序
    及標準函覆稱：1.鑑定需求之條件，主要為語音樣品品質及
    其數量之檢測，其中：樣品品質，係就待鑑語音於分析聲譜
    圖上所呈現之共振峰、雜訊、頻率、變異及失真等情形之綜
    合結果；樣品數量，係指待鑑語音依據上述品質標準篩選後
    ，不同音之待鑑語音數量之總集；2.送鑑六通電話對話，經
    檢測結果，認以十九時四分「國語」對話錄音內語音樣本之
    品質及數量最切合鑑驗需求；3.美國錄製證據委員會所訂之
    鑑定程序及比對標準；4.本案已知語者語音樣本之採集，以
    送鑑通訊監察錄音帶十九時四分「國語」對話錄音內待鑑語
    音為錄製樣本，由待鑑人丁○○逐句重複三次以上錄製；5.
    鑑定書所附「未知語者」及「已知語者」聲譜圖係經上述說
    明1.鑑定需求、檢視待鑑樣本內相同語音之組內變異情形及
    全面逐字比對等程序後，再列印附卷供委鑑機關備查，非隨
    機或刻意選取；6.本局現採之聲譜圖分析方式，聲譜圖係由
    儀器繪製，而相關研判則由專業鑑定人員為之；7.有關本案
    之「已知語者語音聲譜圖」業附於九十四年五月二十七日刑
    鑑字第0940083643號鑑定書中等情，是依上開函文以對其聲
    紋鑑定之標準與程序敘述明確，本案已無傳喚聲紋鑑定人員
    到庭證述之必要，併予敘明。
、被告於本院訊問、審理時，均已坦承乙○○積欠其債務二十
    幾萬元等情，核與乙○○上開證述相符，而被告曾先後於九
    十三年一月十六日匯款三萬元、於九十三年五月三日匯款十
    五萬元、九十三年五月二十六日匯款十萬元，至乙○○泰商
    業銀行民權分行帳號：00000000000000號帳戶內，亦有上引
    交易明細表一份在卷足證。參以上開監聽譯文中，被告曾於
    九十三年五月二十五日十八時五十三分四秒撥打乙○○電話
    ，被告稱：我已多次借錢給你，然你均因賭博而輸光，我看
    我這邊有多少，我再先給你好了等語；而乙○○於九十三年
    五月二十五日二十二時三十三分四十六秒撥打被告電話，被
    告更明白表示同意先匯十萬元予乙○○解決在外債務等語。
    足認乙○○上開於檢察官訊問及本院審理時證述：我除積欠
    被告約二十萬元之債務外，在外亦有一百多萬元負債，被告
    先後匯錢給我，是我向被告借錢還賭債，此次前往泰國運輸
    海洛因之目的，是為賺取報酬，以解決經濟困境等情，即可
    採信。另因被告、乙○○均否認上開九十三年五月二十六日
    被告匯予乙○○之十萬元匯款，是被告提供乙○○運輸海洛
    因代價之一部，又無證據證明此十萬元，係本件乙○○運輸
    海洛因之代價，是此部分，僅可證明此一匯款，係被告應乙○○之要求，在乙○○上開泰國行之前，匯予乙○○供乙○○先解決在外之債務等情，而無法據此推斷該十萬元亦係乙○○此次運輸海洛因代價之一部，併予敘明。
、乙○○於本院審理時證稱：我於九十三年五月三十一日搭機
    前往泰國，是我自己刷卡買機票等語，雖如前述，乙○○當
    時經濟已相當困窘，然據被告與乙○○於九十三年五月二十
    五日二十二時三十三分四十六秒之電話通話內容中，其二人
    確曾提及因乙○○還有一張信用卡可以刷卡，是此次泰國行
    之機票錢，由乙○○刷卡購買等情，是乙○○上開證述亦可
    採信。
、乙○○於九十三年八月十二日檢察官訊問時證稱：九十三年
    五月二十幾日，我依被告丁○○之指示，前往台中縣豐原市
    ，被告丁○○給我三萬元等語，此有上開被告與乙○○於九
    十三年五月二十五日二十三時零分三十八秒之通話內容明白
    顯示：被告與乙○○相約，乙○○於九十三年五月二十六日
    晚間，前來台中豐原，被告將提供現金予乙○○作為去那邊
    （應指泰國）之零用錢等情可佐，且其二人在此次通聯後即
    未再行聯絡，顯示乙○○有於九十三年五月二十六日晚間某
    時許，依被告之指示前往台中縣豐原市某處，由被告交付三
    萬元，作為乙○○此行在泰國之交通、食宿費用無誤。乙○○雖於本院審理時翻異前詞改稱：因為我那一天賭博太累，
    所以我沒有去台中找被告，上開電話與被告聯絡後，至我九
    十三年五月三十一日出國前，我都沒有去台中找被告云云，
    然如前述，乙○○當時除僅一張卡可供購買機票外，經濟至
    為窘困，顯已無法負擔此行在泰國之交通、食宿費用，而乙○○於本院審理時亦證述：我於九十三年五月二十五日，在
    電話中有與被告約定同年五月二十六日要去台中找被告等語
    ，其於本院審理時改稱其未去台中找被告云云，顯與事實不
    符，難以採信。
、被告於九十三年五月二十五日十八時五十三分四秒，先撥打
    電話予乙○○指示稱：你跟張小姐聯絡，你自己過去，你跟
    張小姐說是我叫你過去的，你跟張小姐聯絡後，再打電話給
    我等語，乙○○應允後，二人掛上電話，嗣於同日十九時零
    分四十九秒，乙○○即回電向被告覆稱：張小姐說找「吳仔
    」一起從澳門過去等語，而被告於此通電話中亦對乙○○稱
    ：「吳仔」有事情，你自己去拿，不要找「吳仔」，你自己
    拿回來交給我，我就替你處理掉，錢我再匯給張小姐，我晚
    一點跟張小姐聯絡，跟她講看看等語，依上開二人第一次通
    聯內容顯示，被告在此次與乙○○通話之前，顯已徵得乙○○之同意，由乙○○前往泰國運輸某種物品入境，而乙○○
    亦前已於不詳時、地，即先行結識張小姐，否則上開九十三
    年五月二十五日十八時五十三分四秒之通聯中，被告不至於
    直接指示乙○○與張小姐聯絡，由乙○○向張小姐確認由乙○○前往泰國之事宜；而乙○○與被告結束該次通聯後，隨
    即於同日十九時零分四十九秒向被告回報其與張小姐聯絡結
    果，除顯示乙○○已依被告指示與張小姐聯絡由乙○○前往
    泰國之事宜外，且依該通聯內容中被告陳述：「吳仔」有事
    情，你自己去拿，不要找「吳仔」，你自己拿回來交給我，
    我就替你處理掉，錢我再匯給張小姐，我晚一點跟張小姐聯
    絡，跟她講看看等語，亦可明確得知被告指示乙○○獨自前
    往泰國運輸張小姐交付之物，運回後交被告處理，且被告將
    於稍後自行再與張小姐確認該等情事甚明。是證人乙○○於
    檢察官訊問時證稱：被告於九十三年三月間某日，在台北市
    ○○路某處，對我提及是否願意前往泰國運輸海洛因，以賺
    取報酬，後來同年四月間某日，被告先安排我去泰國，由張
    小姐安排瞭解運輸毒品來台狀況，這次我沒有帶毒品，後來
    同年五月中旬某日，被告通知我，先購買五月底前往泰國之
    機票，並指示我毒品帶回來之後，帶到台中縣豐原市交給被
    告處理等語；於九十四年十二月二十二日本院審理時證述：
    我於九十三年四月間，曾前往泰國，是被告幫我出機票錢，
    張小姐是被告介紹認識的，被告也有打電話給我，叫我跟張
    小姐聯絡，我是去泰國運輸張小姐所交付之海洛因來台等語
    ，即可採信。
、被告與乙○○結束上開通聯後，隨即於同日十九時四分二十
    一秒撥打電話予張小姐陳稱：小三（即指乙○○）一個人過
    去，他自己會弄，他回來把東西交給我，「吳仔」已經做好
    幾次了，「小三」自己一個人要過去，就給他過去，如果他
    自己不會用，我再過去，他一個人跑單幫比較好，他也去過
    了，這次不要讓他從澳門去，你可以信任我等語，依此通聯
    內容顯示，被告電話指示乙○○與張小姐聯絡運毒事宜後，
    亦隨即於同日親自撥打張小姐電話，向張小姐確認此次係由
    乙○○一人前往泰國，由張小姐提供該約定物品，供乙○○
    自泰國運輸來台，乙○○運輸該物品來台後，該物品則交由
    被告處理等情甚明，而張小姐於該通話中對被告之提議則表
    同意，亦有上開譯文可證。
、被告與張小姐結束上開通聯後，乙○○又於同日二十二時三
    十三分四十六秒撥打電話予被告，被告對乙○○稱：張小姐
    說你自己一個過去泰國找張小姐，你自己去弄等語，依此通
    聯內容顯示，被告除將其與張小姐上開謀議轉告乙○○外，
    並再次指示乙○○一人前往泰國找張小姐，並由乙○○自己
    負責處理無誤。其後被告又於同日二十三時零分三十八秒，
    撥打電話予乙○○指示稱：你明天來豐原一趟，機票你去那
    邊開，我再多拿一些給你去那邊當零用錢等語，顯示被告指
    示乙○○於九十三年五月二十六日前來台中縣豐原市，由被
    告交付現金供乙○○此次在泰國之零用錢甚明。益徵證人乙○○於九十三年八月十二日檢察官訊問時證稱：是我舅舅即
    被告要我帶毒品海洛因進來，九十三年五月二十幾日（應指
    五月二十六日），我依被告之指示，前往台中縣豐原市，被
    告給我三萬元，並指示我毒品帶回來之後，帶到台中縣豐原
    市交給被告等語；於九十四年十二月二十二日本院審理時證
    述：被告是我親舅舅，張小姐是被告介紹認識，九十三年五
    月二十五日，被告有打電話給我，叫我跟張小姐聯絡，九十
    三年五月三十一日我前往泰國，我是去泰國運輸張小姐所交
    付之海洛因來台等語為可採信。
、證人乙○○雖於本院審理時翻異前詞改稱：我是答應張小姐
    運輸毒品，不是被告指示我去泰國運輸毒品，當初只知道我
    舅舅名字，不曉得張小姐名字，當時是因為想說能不能判輕
    一點，所以把被告供出來云云，然查，證人乙○○於檢察官
    訊問時之證述，除明確指出係被告指示其前往泰國運輸海洛
    因外，且對被告先於九十三年三月間提及由其前往泰國運輸
    毒品；其後又如何經被告安排先前往泰國結識張小姐；其運
    輸海洛因是為賺取報酬，以解決其經濟困境並抵償其積欠被
    告之債務；同年五月二十幾日（應指五月二十六日），其依
    被告指示前往台中縣豐原市，被告給其三萬元等情節，亦陳
    述甚詳，並核與上開監聽譯文所載內容相符，而經本院於審
    理時提示並告以上開監聽譯文之要旨時，乙○○對於監聽譯
    文所載內容顯為其與被告聯絡一節，亦是認之，而依其二人
    對話，明白顯示係被告指示乙○○前往運輸海洛因，被告除
    先指示乙○○與張小姐聯絡外，隨後亦親自與張小姐聯絡細
    節，上開乙○○於檢察官訊問時之證述足可採信。而被告與
    證人乙○○為舅甥關係，為證人乙○○證述如前，亦為被告
    所是認，而乙○○之母李陳圓彩與被告係姊弟關係，有上引
    戶籍資料在卷可證，被告與證人乙○○為舅甥關係無誤。證
    人乙○○於本院審理時改稱：不是被告指示我前往泰國運毒
    云云，顯係因其自身案件判刑確定後，所為屬迴護其舅舅即
    被告之虛偽陳述，難以採信。
、被告雖矢口否認有何共同運輸第一級毒品海洛因之犯行，辯
    稱：我沒有指使乙○○自泰國運輸海洛因進來台灣，也不知
    道乙○○要自泰國運輸海洛因進來台灣云云，然查，本件除
    經乙○○於檢察官訊問時證稱係被告指使其運輸海洛因一節
    ，並有上開被告分別與乙○○、張小姐之電話監聽譯文一份
    在卷，而該監聽譯文明白顯示，是被告指使乙○○自泰國運
    輸張小姐所交付之海洛因入境等情外，被告丁○○於九十四
    年十月二十五日本院審理時時亦已坦承：本件我認識張小姐
    ，張小姐人在泰國，乙○○將毒品拿回來，先交給我，我再
    交給甲○○，甲○○要如何處理我不知道，甲○○就是門號
    Ｚ000000000號行動電話申請人，上開通聯張小姐
    講到的「小鬼」，是我本來要介紹跟乙○○一起去的，但約
    在豐原見面後，這個「小鬼」沒來，所以乙○○就自己去，
    上開通聯講到的「吳仔」就是甲○○，甲○○有參與本案等
    語，是本件顯係被告與乙○○、張小姐、甲○○，基於共同
    私運管制進口物品即第一級毒品海洛因前來台灣之犯意聯絡
    ，由乙○○負責前往泰國，運輸張小姐所交付之海洛因入境
    我國，先將所運輸之海洛因交予被告後，再由被告轉交甲○○處理之事實甚為明確，被告空言否認犯行，至難採信。事
    實欄一之事實即可認定。
(二)、事實欄二之事實，業據證人乙○○於九十三年八月十二日檢
    察官訊問時證述：我於九十三年五月二十六日，由被告交付
    我三萬元後，即依被告指示於同年月三十一日，搭機到泰國
    曼谷，復轉機到泰國清萊，同年六月一日又到緬甸（應係泰
    緬邊境），後來張小姐將毒品海洛因交給我後，我於同年六
    月二日再搭機到泰國曼谷，於同年六月三日搭機回臺灣，就
    被警察查獲了等語；於九十四年十二月二十二日本院審理時
    證述：我於九十三年五月三十一日搭機前往泰國曼谷，到達
    泰國曼谷後轉機到泰國清萊，投宿泰國清萊「皇宮飯店」，
    張小姐是於同年六月二日某時許，在泰國清萊「皇宮飯店」
    ，將毒品交給我，包裝毒品之保鮮膜、包裝袋是張小姐的，
    束腹帶是我自己去泰國清萊便利商店買的，是張小姐教我如
    何把毒品綁在身上，我於同年六月二日帶著毒品搭機到曼谷
    ，同年月二日晚上某時許，投宿在泰國曼谷「白雲飯店」，
    同年月三日搭機回台前同日某時許，在「白雲飯店」，我先
    將毒品綁在我身上，繼於同年六月三日晚上某時許，攜帶海
    洛因搭機來台等語，並有台北關稅局扣押貨物、運輸工具收
    據及搜索筆錄一份、海洛因及包裝照片一張附卷可稽，且扣
    案之由乙○○所運輸入境之海洛因四塊及一包，經送法務部
    調查局鑑定結果，確均含有第一級毒品海洛因成分（合計淨
    重六百九十九點二一公克，空包裝重五十九點六九公克，純
    度百分之五十二點五四，純質淨重三百六十七點三六公克）
    ，有法務部調查局九十三年七月六日調科壹字第八
    七八六號鑑定通知書一紙在卷可憑。事實欄二之事實亦堪
    採信。
(三)、本案事證明確，被告共同私運第一級毒品海洛因入境之犯行
    堪以認定。
二、按海洛因為毒品危害防制條例第二條第二項第一款所稱之第
    一級毒品，並為行政院依據懲治走私條例第二條第四項授權
    公告之「懲治走私條例公告管制物品項目及其數額」，其中
    甲項管制進出口物品第四款所列之毒品，不得運輸亦不得私
    運進口。被告將海洛因自泰國私運進入台灣地區，核其所為
    ，係犯毒品危害防制條例第四條第一項之運輸第一級毒品罪
    及懲治走私條例第二條第一項之私運管制物品進口罪。被告
    持有第一級毒品海洛因之低度行為，為運輸之高度行為所吸
    收，不另論罪。被告就上揭私運管制進口之第一級毒品海洛
    因犯行，係由被告先徵得乙○○同意攜帶海洛因入境後，由
    被告指示乙○○前往泰國私運海洛因，抵達泰國後則由張小
    姐接應並交付海洛因予乙○○，由乙○○將海洛因綑綁於身
    上，自泰國曼谷搭機實施將該管制進口之第一級毒品海洛因
    由泰國私運入境之犯行，並計畫該海洛因私運入境後，由被
    告再轉交甲○○處理，被告顯係以自己共同犯罪之意思，事
    先與張小姐、乙○○、甲○○同謀，推由乙○○實施運輸毒
    品之行為，其與乙○○、張小姐、甲○○等人間，顯有犯意
    聯絡，為共同正犯。被告係以一個私運之行為，同時觸犯懲
    治走私條例第二條第一項之私運管制物品進口罪及毒品危害
    防制條例第四條第一項之運輸第一級毒品罪，應依想像競合
    犯之規定，從一重之運輸第一級毒品罪處斷。念被告本案所
    參與運輸第一級毒品者，係依張小姐之指示再負責指示乙○○運毒，由張小姐提供毒品，由乙○○實施運輸毒品，而毒
    品運輸入境後，係先交被告再轉交甲○○負責處理，被告參
    與之犯情非重，其本次僅為一次毒品運輸走私犯行，此次參
    與私運之海洛因數量合計淨重六百九十九點二一公克，然純
    度百分之五十二點五四，純質淨重僅三百六十七點三六公克
    ，雖已私運入境，然因及時為警查獲，尚未流出市面，且其
    犯後曾坦承部分犯情，並供出本件海洛因私運入境後將負責
    處理海洛因之共犯甲○○，衡酌其情節，情輕法重，即使論
    以法定最輕本刑，猶屬過重，其犯罪情狀尚有可堪憫恕之處
    ，爰依刑法第五十九條規定，就被告運輸第一級毒品罪部分
    ，予以酌量減輕其刑。爰審酌被告私運第一級毒品來台，數
    量合計淨重六百九十九點二一公克，純度百分之五十二點五
    四，純質淨重三百六十七點三六公克，如流入市面，將加速
    毒品之泛濫，可能因此而危害國人健康非淺，惟念其因一時
    失慮始運輸毒品入境，而所輸入運輸之毒品尚未流入市面即
    為警查獲，所生損害非鉅等一切情狀，量處如主文所示之刑
    ，以資懲儆。並認依其犯罪性質，有宣告褫奪公權之必要，
    爰併依刑法第三十七條第二項規定，宣告褫奪公權十年。
三、又在乙○○身上查獲扣案之第一級毒品海洛因四塊及一包（
    合計淨重六百九十九點二一公克，空包裝重五十九點六九公
    克，純度百分之五十二點五四，純質淨重三百六十七點三六
    公克），係被告共同私運入境而被當場查獲之第一級毒品；
    扣案之保鮮膜四張、包裝袋一個、束腹帶一條，係供包裝、
    綑綁上開海洛因，以供方便運輸所用之物，而該保鮮膜四張
    及包裝袋一個，係共犯張小姐所有；束腹帶一條係共犯乙○○所有，業據乙○○於本院審理時證述明確，是均係共犯所
    有供被告於本件犯罪所用之物，然查，該第一級毒品海洛因
    四塊及一包，業經本院以九十三年度重訴字第五一號判決宣
    告沒收銷燬之；保鮮膜四張、包裝袋一個、束腹帶一條，亦
    經同判決宣告沒收，並均經台灣桃園地方法院檢察署檢察官
    命令執行沒收銷毀或沒收，其中第一級毒品海洛因四塊及一
    包，已於九十四年五月二十三日公開銷毀；保鮮膜四張、包
    裝袋一個、束腹帶一條，已於九十四年十二月燒毀等情，有
    本院九十三年度重訴字第五一號判決、台灣桃園地方法院檢
    察署檢察官丙○清乙字第五七一號處分命令、法務部調查局
    調緝參字第○九四○○五三一八○○號函、本院九十四年十
    二月十五日電話紀錄各一份在卷足證，是該第一級毒品海洛
    因四塊及一包，既已經公開銷燬；保鮮膜四張、包裝袋一個
    、束腹帶一條，亦經執行沒收而燒毀，均已不復存在，自不
    得再予宣告沒收銷燬及沒收，一併敘明。
四、又按犯第四條第一項之罪，供出毒品來源，因而破獲者，得
    減輕其刑，毒品危害防制條例第十七條固有明文。惟該條文
    所謂「供出毒品來源，因而破獲者」，依其立法目的，係指
    供出共犯以外之前手，並因而破獲者而言，若僅供出自己所
    販賣、運輸、製造、持有或施用之毒品放置處所及共犯為何
    人在內，此僅屬自白犯罪之證據何在及共犯為誰而已，並不
    能執此適用上開規定而減輕其刑。且按諸毒品危害防制條例
    第十七條規定，犯同條例第四條第一項之罪，供出毒品來源
    ，因而破獲者，得減輕其刑，其立法意旨重在鼓勵具體供出
    其上游販毒者，俾使追查該毒梟前手及其上游毒品，以杜絕
    毒品之蔓延與氾濫，倘僅供出共犯為何人，但尚未進而查獲
    毒梟前手或其上游毒品者，仍不得執此邀本條規定之寬減（
    最高法院九十年度台上字第一六三九號刑事判決及八十六年
    臺覆字第五四號刑事判例意旨可資參照）。被告於本院審理
    中雖曾供出海洛因運輸入境後將轉交甲○○處理等情，惟甲○○於本件中係居於共犯之地位，非屬於毒品來源者，是以
    被告雖供出共犯甲○○，但該人並非毒品來源者，且並未進
    而查獲前手或上游毒品來源者，尚無以執此適用上開規定而
    減輕其刑。另本院已將被告於本院審理中所供述共犯甲○○
    涉案之情節及其年籍資料通知台灣桃園地方法院檢察署檢察
    官另案偵辦，併此敘明。
據上論斷，應依刑事訴訟法第二百九十九條第一項前段，毒品危
害防制條例第四條第一項，懲治走私條例第二條第一項、第十一
條，刑法第十一條、第二十八條、第五十五條、第五十九條、第
三十七條第二項，判決如主文。
本案經檢察官徐文豪到庭執行職務。
中    華    民    國    95    年    1    月    3      日
                  刑事第三庭審判長法  官  謝順輝
                                  法  官  鄭吉雄
                                  法  官  尹  良
上正本證明與原本無異。
如不服本判決，應於判決送達後十日內，向本院提出上訴狀（應
附繕本），上訴於臺灣高等法院。
                                  書記官  廖宜政
中    華    民    國    95    年    1     月    3     日
附錄本判決論罪科刑法條：
毒品危害防制條例第四條第一項：
製造、運輸、販賣第一級毒品者，處死刑或無期徒刑；處無期徒
刑者，得併科新台幣一千萬元以下罰金。
懲治走私條例第二條第一項：
私運管制物品進口、出口逾公告數額者，處七年以下有期徒刑，
得併科新台幣二十萬元以下罰金。


司法院資訊處製作；財團法人民間司法改革基金會備份。
